【裁判字號】    92,訴,477
【裁判日期】    920930
【裁判案由】    毒品危害防制條例
【裁判全文】
臺灣士林地方法院刑事判決                          九十二年度訴字第四七七號
    公  訴  人  臺灣士林地方法院檢察署檢察官
    被      告  甲○○
右列被告因毒品案件，經檢察官提起公訴（九十二年度偵字第六０七號），本院合議
庭裁定由受命法官獨任以簡式程序判決如左：
    主  文
甲○○施用第一級毒品，處有期徒刑陸月，如易科罰金以參佰元折算壹日；又連續施
用第二級毒品，處有期徒刑肆月，如易科罰金以參佰元折算壹日，應執行有期徒刑捌
月，如易科罰金以參佰元折算壹日。
    事  實
一、甲○○曾先後二次因施用毒品案件，第一次經觀察勒戒後認無繼續施用毒品傾向
    ，由台灣桃園地方法院檢察署檢察官於民國八十七年八月二十四日以八十七年度
    偵字第一一三二六號不起訴處分確定；第二次經觀察勒戒後，認有繼續施用毒品
    傾向，而送強制戒治，並經台灣桃園地方法院以八十八年度訴字第四四號判決判
    處有期徒刑十月、八月，應執行有期徒刑一年四月確定。詎仍不知悔改，又基於
    施用第二級毒品安非他命之概括犯意，自九十二年五月十日起至同年月二十八日
    下午三時止，將其所有之ＢＦ—三五三五號（起訴書誤載為ＢＦ—三五三三號）
    自小客車停放在桃園縣市偏僻處，於車內以將安非他命置於錫箔紙上燒烤產生煙
    霧之方式，施用安非他命多次。復另於九十二年五月二十七日在桃園市某處，吸
    用友人提供摻有第一級毒品海洛因之香菸，以此方式施用海洛因一次。嗣於九十
    二年五月二十九日二十時許，在台北市大同區○○○路○段三一二巷內因持有第
    二級毒品安非他命三包（總毛重九八‧九三公克，總淨重九一‧二七公克）為警
    查獲。
二、案經台北市政府警察局刑事警察大隊報請台灣士林地方法院檢察署檢察官偵查起
    訴。
    理  由
一、右揭犯罪事實業據被告甲○○於本院審理時自白不諱，且其九十二年五月二十九
    日為警查獲所採尿液經送台北市立療養院檢驗結果，呈安非他命藥物、鴉片類藥
    物陽性反應，有該院二００三年六月十三日出具之煙毒尿液檢驗報告在卷可稽。
    事證明確，被告施用海洛因、安非他命之犯行已堪認定，應予依法論科。
二、按海洛因、安非他命分別為毒品危害防制條例所稱之第一級毒品、第二級毒品，
    該條例第二條第一項第一款、第二款有明文規定。又因施用毒品案件，經觀察、
    勒戒後，無繼續施用傾向，不起訴處分後，五年內三犯以上者，即應進入刑事訴
    訟程序審理，此觀毒品危害防制條例第二十條第三項規定自明。查被告曾先後二
    次因施用毒品案件，第一次經觀察勒戒後認無繼續施用毒品傾向，由台灣桃園地
    方法院檢察署檢察官於八十七年八月二十四日以八十七年度偵字第一一三二六號
    不起訴處分確定；第二次經觀察勒戒後，認有繼續施用毒品傾向，而送強制戒治
    ，並經台灣桃園地方法院以八十八年度訴字第四四號判決判處有期徒刑十月、八
    月，應執行有期徒刑一年四月確定，有刑案資料查註紀錄表在卷可稽，是被告於
    不起訴處分後五年內三犯本件施用毒品罪，即應進入刑事訴訟程序審理，合先敘
    明。
三、核被告所為，係分別犯毒品危害防制條例第十條第一項施用第一級毒品罪、同條
    第二項施用第二級毒品罪。被告持有第一、二級毒品海洛因及安非他命進而施用
    ，其持有之低度行為應各為施用之高度行為所吸收，均不另論罪。被告先後多次
    施用安非他命之行為，時間緊接，所犯構成要件相同，顯係基於概括犯意為之，
    應論以連續犯一罪，並加重其刑。被告所犯上開二罪間，犯意各別，罪質互異，
    應予分論併罰。又，被告雖曾因違反麻醉藥品管理條例案件，經台灣桃園地方法
    院於八十六年間判處有期徒刑七月確定，因違反槍砲彈藥刀械管制條例案件，經
    台灣桃園地方法院於八十七年間判處有期徒刑一年六月併科罰金新台幣（下同）
    十萬元確定，又因毒品案件，經台灣桃園地方法院於八十七年判處有期徒刑十月
    、八月，合併定應執行一年四月確定，再因恐嚇取財案件，經台灣桃園地方法院
    於八十六年間判處有期徒刑一年六月確定，惟前開各罪合併執行，被告於九十一
    年三月二十八日假釋出監，刑期應至九十二年十月二十九日始假釋期滿，此有刑
    案資料查註紀錄表在卷可稽，是被告係假釋中犯本件之罪，並非於有期徒刑執行
    完畢後再犯本件之罪，尚難論以累犯，附此說明。爰審酌被告有吸毒犯罪前科，
    因施用毒品，經觀察勒戒、強制戒治，仍再犯施用毒品罪，並斟酌施用毒品乃戕
    害其自身健康之行為及被告犯後坦承犯行態度尚稱良好等及其他一切情狀，分別
    量處如主文所示之刑及諭知易科罰金之折算標準，並定其應執行刑及就應執行刑
    諭知易科罰金之折算標準。
四、被告為警查獲時，雖扣得第二級毒品安非他命三包（總毛重九八‧九三公克，總
    淨重九一‧二七公克），惟據被告於警訊中供稱，扣案之安非他命是小萍向伊購
    買的，要價十一萬元，是伊以十一萬元向綽號「阿國」男子買的，伊幫小萍調到
    毒品後，小萍會給伊約二公克安非他命當酬庸等語；於偵查中供稱，前開安非他
    命係「阿萍」叫其幫「阿國」買的等語，且被告另涉販賣安非他命罪嫌，經警另
    移送台灣士林地方法院檢察署偵查中，是前開扣案安非他命，並非被告持以供己
    施用之安非他命，尚不得於本件施用毒品案件中諭知沒收銷燬，併此說明。
據上論斷，應依刑事訴訟法第二百九十九條第一項前段，毒品危害防制條例第十條第
一項、第二項，刑法第十一條前段、第五十六條、第四十一條第一項、第二項、第五
十一條第五款，罰金罰鍰提高標準條例第二條，判決如主文。
本案經檢察官陳家美到庭執行職務
中      華      民      國      九十二      年      九      月    三十  日
                                    臺灣士林地方法院刑事第六庭
                                        法  官  洪  慕  芳
右正本證明與原本無異。
如不服本判決，應於判決送達後十日內，向本院提出上訴狀。
                                        書記官  趙  彩  彤
中      華      民      國      九十二      年      十      月     二   日
附錄本判決論罪科刑依據之法條：
毒品危害防制條例第十條第一項、第二項：
  施用第一級毒品者，處六月以上五年以下有期徒刑。
  施用第二級毒品者，處三年以下有期徒刑。


司法院資訊處製作；財團法人民間司法改革基金會備份。
